【裁判字號】    96,訴,3405
【裁判日期】    970311
【裁判案由】    毒品危害防制條例
【裁判全文】
臺灣板橋地方法院刑事判決              96年度訴字第3405號
公  訴  人  臺灣板橋地方法院檢察署檢察官
被      告  甲○○
                    （現另案在臺灣臺北監獄執行中）
上列被告因違反毒品危害防制條例案件，經檢察官提起公訴（96
年度毒偵字第4927號），被告於準備程序中就被訴事實為有罪之
陳述，經本院合議庭裁定由受命法官獨任進行簡式審判程序，並
判決如下：
    主  文
甲○○施用第一級毒品，累犯，處有期徒刑捌月。扣案海洛因壹
包（淨重零點捌柒公克）、安非他命壹包（淨重零點壹公克）、
海洛因殘渣袋只內之海洛因殘渣（量微無法秤重），沒收銷燬
之，前揭扣案海洛因之包裝袋壹只、安非他命之包裝袋壹只、海
洛因殘渣之包裝袋只、磅秤壹台，均沒收。
    事  實
一、甲○○前因施用毒品，經本院以88年度毒聲字第2385號裁定
    送勒戒處所觀察、勒戒後，認有繼續施用毒品之傾向，經本
    院以88年度毒聲字第2717號裁定令入戒治處所施以強制戒治
    ，於民國89年11月8 日戒治期滿，由臺灣板橋地方法院檢察
    署檢察官以89年度戒毒偵字第835 號為不起訴處分確定。復
    施用毒品，經臺灣臺北地方法院以90年度毒聲字第2521號裁
    定令入戒治處所施以強制戒治，於91年8 月21日停止其處分
    出監，並經提起公訴，由臺灣臺北地方法院以91年度簡字第
    390 號判決判處有期徒刑5 月，如易科罰金，以銀元300 元
    折算1 日確定，於92年4 月25日執行完畢。詎未知悛悔，猶
    基於施用第一級、第二級毒品之犯意，於96年6 月27日晚間
    8 時許，在臺北縣中和市○○路506 號8 樓807 室，以將海
    洛因及安非他命置入吸食器內燒烤產生煙霧之方式，施用海
    洛因、安非他命1 次。嗣於同日晚間10時許，在上址為警查
    獲，並扣得海洛因1 包（淨重0.87公克）、安非他命1 包（
    淨重0.1 公克）、海洛因殘渣袋3 只（內含海洛因殘渣，量
    微無法秤重）、磅秤1 台、注射針筒2 枝。
二、案經臺北縣政府警察局中和分局報請臺灣板橋地方法院檢察
    署檢察官偵查起訴。
    理  由
一、上揭事實，業據被告甲○○於本院審理時坦承不諱，並有海
    洛因1 包、安非他命1 包、海洛因殘渣袋3 只、磅秤1 台扣
    案可資佐證。且被告為警查獲後所排放之尿液經採樣送驗，
    以酵素免疫分析法檢驗及氣相層析質譜儀法確認檢驗結果，
    於海洛因代謝物鴉片類及安非他命代謝物安非他命類，均呈
    陽性反應，有臺灣檢驗科技股份有限公司濫用藥物尿液檢驗
    報告1 件在卷足稽，俱徵被告前揭不利於己之自白與事實相
    符。綜上，本案事證明確，被告犯行堪予認定。
二、按海洛因及安非他命分係毒品危害防制條例所規定之第一、
    二級毒品，被告施用之，核係犯同條例第10條第1 項施用第
    一級毒品罪及同條第2 項施用第二級毒品罪。被告施用海洛
    因、安非他命前持有第一、二級毒品之低度行為，為其施用
    之高度行為所吸收，不另論罪。被告以一行為同時施用海洛
    因、安非他命，觸犯上開二罪，為想像競合犯，應依刑法第
    55條規定，從一較重之施用第一級毒品罪論處（公訴人認應
    分論併罰，容有未洽）。又被告有如本判決事實欄所述論罪
    科刑之執行紀錄，有臺灣高等法院被告前案紀錄表可按，其
    於徒刑執行完畢後5 年內故意再犯上開有期徒刑以上之罪，
    為累犯，應依刑法第47條第1 項規定，加重其刑。爰審酌被
    告曾因施用毒品經觀察、勒戒及強制戒治，獲不起訴處分之
    寬典，且有因違反毒品危害防制條例案件接受刑之科處及執
    行之紀錄，猶施用海洛因、安非他命再犯本罪，顯見其自制
    力薄弱，漠視法令之禁制濫用毒品，應予非難，兼衡其施用
    海洛因、安非他命所生危害實以自戕健康為主，暨被告犯後
    坦承犯行，態度良好等一切情狀，量處如主文所示之刑，資
    為懲儆。
三、扣案海洛因1 包（淨重0.87公克）、海洛因殘渣袋3 只內之
    海洛因殘渣（量微無法秤重）、安非他命1 包（淨重0.1 公
    克），為查獲之毒品，不問屬於犯人與否，應依毒品危害防
    制條例第18條第1 項前段規定，沒收銷燬之。前開扣案海洛
    因之包裝袋1 只、海洛因殘渣之包裝袋3 只、安非他命之包
    裝袋1 只及磅秤1 台，均為被告所有，供其施用海洛因、安
    非他命使用，此據被告供承在卷，應依刑法第38條第1 項第
    2 款規定沒收之。至扣案注射針筒2 枝，於本案並無證據足
    資證明與被告施用毒品之犯行有何關聯性，無從併予宣告沒
    收，附此敘明。
據上論斷，應依刑事訴訟法第273 條之1 第1 項、第299 條第1
項前段，毒品危害防制條例第10條第1 項、第2 項、第18條第1
項前段，刑法第11條、第55條、第47條第1 項、第38條第1 項第
2 款，判決如主文。
本案經檢察官張誌洋到庭執行職務。
中    華    民    國    97    年    3     月    11    日
                        刑事第四庭  法  官  廖  怡  貞
以上正本證明與原本無異。
如不服本判決，應於判決送達後10日內，向本院提出上訴狀，上
訴於臺灣高等法院（須附繕本）。
                                    書記官  林  惠  齡
中    華    民    國    97    年    3     月    17    日
附錄本案論罪科刑法條全文
毒品危害防制條例第10條：
施用第一級毒品者，處6 月以上5 年以下有期徒刑。
施用第二級毒品者，處3 年以下有期徒刑。


司法院資訊處製作；財團法人民間司法改革基金會備份。
